# 请教陈版，关于股份支付等待期与非市场业绩条件考核期不匹配的问题

提问人：gpqg 时间：2023-02-20 11:46:27
陈版，某公司授予股份支付计划的授予日是 2020 年 11 月中旬。该股份支付计划中存在非市场业绩条件，其非市场业绩条件的规定是 2021 年、 2022 年和 2023 年三个完整的会计年度收入以及利润进行了要求。
我的问题是，此时该股份支付计划的等待期是 3 年 1 个月（ 2020 年 12 月至 2023 年 12 月），即 37 个月？还是直接按 3年的等待期（ 2021 年 1 月至 2023 年 12 月），即 36 个月去考虑呢？
在实务当中，我们是在确认等待期的成本费用时，是按 37 个月来分摊成本费用，还是按照 36 个月去分摊成本费用呢？
谢谢陈版！

回答人：chenyiwei
等待期从授予日起算，因此本案例中的等待期是从 2020 年 11 月中至 2023 年 12 月的37.5个月。 2020 年要确认1.5个月的股份支付费用。